Inventaris van het archief van het Kantongerecht te Rotterdam, 1838-1979 (1983)
Nationaal Archief, Den Haag
- Stukken van bijzondere aard, 1.2
  - Rechtspraak, 1.2.1
    - Strafzaken, 1.2.1.1
      - Vonnissen van strafzaken, tweede kanton., 1878, 1882 - 1910; 752-1528; 775 pakken en 2 omslagen
        - 1883, nrs. 1460 - 1639., 758
        - 1883, nrs. 1640 - 1799., 759
        - 1883, nrs. 1800 - 1980., 760
        - 1884, nrs. 0001 - 0219., 761
        - 1884, nrs. 0220 - 0437., 762
        - 1884, nrs. 0438 - 0902., 763
        - 1884, nrs. 0903 - 1137., 764
        - 1884, nrs. 1138 - 1778., 765
        - 1884, nrs. 1779 - 1987., 766
        - 1885, nrs. 0001 - 0200., 767
        - 1885, nrs. 0201 - 0403., 768
        - 1885, nrs. 0404 - 0546., 769
        - 1885, nrs. 0841 - 0937., 770
        - 1885, nrs. 0938 - 1150., 771
        - 1885, nrs. 1483 - 1750., 772
        - 1886, nrs. 0001 - 0445., 773
        - 1886, nrs. 0446 - 0655., 774
        - 1886, nrs. 0656 - 1421., 775
        - 1886, nrs. 1422 - 1605., 776
        - 1887, nrs. 0339 - 0740., 777
        - 1887, nrs. 0741 - 1433., 778
        - 1888, nrs. 0001 - 0150., 779
        - 1888, nrs. 0151 - 0300., 780
        - 1888, nrs. 0301 - 0450., 781
        - 1888, nrs. 0451 - 0600., 782
        - 1888, nrs. 0601 - 0800., 783
        - 1888, nrs. 0801 - 0950., 784
        - 1888, nrs. 0951 - 1100., 785
        - 1888, nrs. 1101 - 1250., 786
        - 1888, nrs. 1251 - 1450., 787
        - 1888, nrs. 1451 - 1650., 788
        - 1888, nrs. 1651 - 1800., 789
        - 1888, nrs. 1801 - 1949., 790
        - 1888, nrs. 1950 - 2100., 791
        - 1888, nrs. 2101 - 2250., 792
        - 1888, nrs. 2251 - 2450., 793
        - 1888, nrs. 2451 - 2650., 794
        - 1888, nrs. 2651 - 2800., 795
        - 1888, nrs. 2801 - 3000., 796
        - 1888, nrs. 3001 - 3165., 797
        - 1889, nrs. 0001 - 0178., 798
        - 1889, nrs. 0179 - 0409., 799
        - 1889, nrs. 0410 - 0606., 800
        - 1889, nrs. 0672 - 0893., 801
        - 1889, nrs. 0894 - 1090., 802
        - 1889, nrs. 1091 - 1274., 803
        - 1889, nrs. 1275 - 1450., 804
        - 1889, nrs. 1451 - 1666., 805
        - 1889, nrs. 1667 - 1852., 806
        - 1889, nrs. 1853 - 2024., 807
        - 1889, nrs. 2025 - 2253., 808
        - 1889, nrs. 2254 - 2491., 809
        - 1889, nrs. 2492 - 2690., 810
        - 1889, nrs. 2692 - 2887., 811
        - 1889, nrs. 2888 - 3079., 812
        - 1890, nrs. 0001 - 0233., 813
        - 1890, nrs. 0234 - 0450., 814
        - 1890, nrs. 0451 - 0746., 815
        - 1890, nrs. 0747 - 1003., 816
        - 1890, nrs. 1004 - 1260., 817
        - 1890, nrs. 1261 - 1465., 818
        - 1890, nrs. 1466 - 1652., 819
        - 1890, nrs. 1653 - 1869., 820
        - 1890, nrs. 1870 - 2165., 821
        - 1890, nrs. 2166 - 2360., 822
        - 1890, nrs. 2361 - 2591., 823
        - 1890, nrs. 2592 - 2804., 824
        - 1890, nrs. 2805 - 2970., 825
        - 1891, nrs. 0001 - 0240., 826
        - 1891, nrs. 0241 - 0470., 827
        - 1891, nrs. 0471 - 0700., 828
        - 1891, nrs. 0701 - 0900., 829
        - 1891, nrs. 0901 - 1100., 830
        - 1891, nrs. 1101 - 1350., 831
        - 1891, nrs. 1351 - 1550., 832
        - 1891, nrs. 1551 - 1750., 833
        - 1891, nrs. 1751 - 1950., 834
        - 1891, nrs. 1951 - 2150., 835
        - 1891, nrs. 2151 - 2350., 836
        - 1891, nrs. 2351 - 2550., 837
        - 1891, nrs. 2551 - 2754., 838
        - 1892, nrs. 0001 - 0164., 839
        - 1892, nrs. 0165 - 0303., 840
        - 1892, nrs. 0304 - 0449., 841
        - 1892, nrs. 0450 - 0600., 842
        - 1892, nrs. 0601 - 0760., 843
        - 1892, nrs. 0761 - 0900., 844
        - 1892, nrs. 0901 - 1080., 845
        - 1892, nrs. 1081 - 1240., 846
        - 1892, nrs. 1241 - 1365., 847
        - 1892, nrs. 1366 - 1502., 848
        - 1892, nrs. 1503 - 1682., 849
        - 1892, nrs. 1683 - 1891., 850
        - 1892, nrs. 1892 - 2095., 851
        - 1892, nrs. 2096 - 2296., 852
        - 1892, nrs. 2297 - 2500., 853
        - 1892, nrs. 2501 - 2705., 854
        - 1892, nrs. 2706 - 2927., 855
        - 1892, nrs. 2928 - 3119., 856
        - 1892, nrs. 3120 - 3209., 857
        - 1893, nrs. 0001 - 0177., 858
        - 1893, nrs. 0178 - 0385., 859
        - 1893, nrs. 0386 - 0585., 860
        - 1893, nrs. 0586 - 0784., 861
        - 1893, nrs. 0785 - 0919., 862
        - 1893, nrs. 0920 - 1071., 863
        - 1893, nrs. 1072 - 1195., 864
        - 1893, nrs. 1196 - 1374., 865
        - 1893, nrs. 1375 - 1550., 866
        - 1893, nrs. 1551 - 1718., 867
        - 1893, nrs. 1719 - 1908., 868
        - 1893, nrs. 1909 - 2092., 869
        - 1893, nrs. 2093 - 2259., 870
        - 1893, nrs. 2270 - 2423., 871
        - 1893, nrs. 2424 - 2590., 872
        - 1893, nrs. 2591 - 2782., 873
        - 1893, nrs. 2783 - 2979., 874
        - 1893, nrs. 2980 - 3215., 875
        - 1893, nrs. 3216 - 3444., 876
        - 1893, nrs. 3749 - 3803., 877
        - 1893, nrs. 5315 - 5446., 878
        - 1894, nrs. 0001 - 0129., 879
        - 1894, nrs. 0130 - 0239., 880
        - 1894, nrs. 0240 - 0400., 881
        - 1894, nrs. 0401 - 0600., 882
        - 1894, nrs. 0601 - 0800., 883
        - 1894, nrs. 0801 - 0950., 884
        - 1894, nrs. 0951 - 1050., 885
        - 1894, nrs. 1051 - 1150., 886
        - 1894, nrs. 1151 - 1300., 887
        - 1894, nrs. 1301 - 1450., 888
        - 1894, nrs. 1451 - 1600., 889
        - 1894, nrs. 1601 - 1750., 890
        - 1894, nrs. 1751 - 1900., 891
        - 1894, nrs. 1901 - 2150., 892
        - 1894, nrs. 2151 - 2300., 893
        - 1894, nrs. 2301 - 2498., 894
        - 1894, nrs. 2500 - 2800., 895
        - 1894, nrs. 2801 - 2900., 896
        - 1894, nrs. 2901 - 3052., 897
        - 1895, nrs. 0001 - 0175., 898
        - 1895, nrs. 0176 - 0350., 899
        - 1895, nrs. 0351 - 0550., 900
        - 1895, nrs. 0551 - 0750., 901
        - 1895, nrs. 0751 - 0950., 902
        - 1895, nrs. 0951 - 1140., 903
        - 1895, nrs. 1141 - 1325., 904
        - 1895, nrs. 1326 - 1510., 905
        - 1895, nrs. 1511 - 1699., 906
        - 1895, nrs. 1700 - 1857., 907
        - 1895, nrs. 1858 - 2000., 908
        - 1895, nrs. 2001 - 2102., 909
        - 1895, nrs. 2103 - 2199., 910
        - 1895, nrs. 2200 - 2328., 911
        - 1895, nrs. 2329 - 2444., 912
        - 1895, nrs. 2445 - 2559., 913
        - 1895, nrs. 2560 - 2699., 914
        - 1895, nrs. 2700 - 2820., 915
        - 1895, nrs. 2821 - 3035., 916
        - 1896, nrs. 0008 - 0319., 917
        - 1896, nrs. 0320 - 0600., 918
        - 1896, nrs. 0601 - 0850., 919
        - 1896, nrs. 0851 - 1050., 920
        - 1896, nrs. 1051 - 1250., 921
        - 1896, nrs. 1251 - 1419., 922
        - 1896, nrs. 1420 - 1600., 923
        - 1896, nrs. 1601 - 1889., 924
        - 1896, nrs. 1890 - 2177., 925
        - 1896, nrs. 2359 - 2500., 926
        - 1896, nrs. 2501 - 2699., 927
        - 1896, nrs. 2700 - 2900., 928
        - 1896, nrs. 2901 - 3100., 929
        - 1896, nrs. 3101 - 3299., 930
        - 1896, nrs. 3300 - 3428., 931
        - 1896, nrs. 3429 - 3544., 932
        - 1896, nrs. 3545 - 3761., 933
        - 1897, nrs. 0001 - 0259., 934
        - 1897, nrs. 0260 - 0623., 935
        - 1897, nrs. 0624 - 0805., 936
        - 1897, nrs. 0806 - 1030., 937
        - 1897, nrs. 1031 - 1235., 938
        - 1897, nrs. 1545 - 1700., 939
        - 1897, nrs. 1701 - 1843., 940
        - 1897, nrs. 1844 - 2037., 941
        - 1897, nrs. 2038 - 2199., 942
        - 1897, nrs. 2200 - 2328., 943
        - 1897, nrs. 2382 - 2549., 944
        - 1897, nrs. 2550 - 2764., 945
        - 1897, nrs. 2816 - 2998., 946
        - 1897, nrs. 2999 - 3163., 947
        - 1897, nrs. 3164 - 3387., 948
        - 1897, nrs. 3388 - 3591., 949
        - 1897, nrs. 3592 - 3759., 950
        - 1898, nrs. 0001 - 0200., 951
        - 1898, nrs. 0201 - 0400., 952
        - 1898, nrs. 0401 - 0610., 953
        - 1898, nrs. 0611 - 0799., 954
        - 1898, nrs. 0800 - 1000., 955
        - 1898, nrs. 1001 - 1150., 956
        - 1898, nrs. 1151 - 1350., 957
        - 1898, nrs. 1351 - 1519., 958
        - 1898, nrs. 1520 - 1700., 959
        - 1898, nrs. 1701 - 1850., 960
        - 1898, nrs. 1852 - 2000., 961
        - 1898, nrs. 2001 - 2150., 962
        - 1898, nrs. 2151 - 2300., 963
        - 1898, nrs. 2301 - 2450., 964
        - 1898, nrs. 2451 - 2600., 965
        - 1898, nrs. 2601 - 2750., 966
        - 1898, nrs. 2751 - 2900., 967
        - 1898, nrs. 2901 - 3050., 968
        - 1898, nrs. 3051 - 3200., 969
        - 1898, nrs. 3201 - 3350., 970
        - 1898, nrs. 3351 - 3546., 971
        - 1899, nrs. 0001 - 0192., 972
        - 1899, nrs. 0193 - 0474., 973
        - 1899, nrs. 0475 - 0668., 974
        - 1899, nrs. 0669 - 0895., 975
        - 1899, nrs. 0896 - 1117., 976
        - 1899, nrs. 1118 - 1441., 977
        - 1899, nrs. 1442 - 1620., 978
        - 1899, nrs. 1621 - 1827., 979
        - 1899, nrs. 1828 - 2000., 980
        - 1899, nrs. 2001 - 2175., 981
        - 1899, nrs. 2176 - 2377., 982
        - 1899, nrs. 2378 - 2586., 983
        - 1899, nrs. 2587 - 2797., 984
        - 1899, nrs. 2798 - 3000., 985
        - 1899, nrs. 3001 - 3178., 986
        - 1899, nrs. 3179 - 3347., 987
        - 1899, nrs. 3348 - 3544., 988
        - 1899, nrs. 3545 - 3729., 989
        - 1899, nrs. 3730 - 3914., 990
        - 1899, nrs. 3915 - 4282., 991
        - 1899, nrs. 4283 - 4475., 992
        - 1899, nrs. 4476 - 4681., 993
        - 1899, nrs. 4682 - 4875., 994
        - 1899, nrs. 4876 - 5067., 995
        - 1899, nrs. 5068 - 5257., 996
        - 1899, nrs. 5259 - 5436., 997
        - 1899, nrs. 5437 - 5555., 998
        - 1900, nrs. 0001 - 0250., 999
        - 1900, nrs. 0251 - 0500., 1000
        - 1900, nrs. 0501 - 0750., 1001
        - 1900, nrs. 0751 - 0959., 1002
        - 1900, nrs. 0960 - 1200., 1003
        - 1900, nrs. 1201 - 1400., 1004
        - 1900, nrs. 1401 - 1600., 1005
        - 1900, nrs. 1601 - 1800., 1006
        - 1900, nrs. 1801 - 2000., 1007
        - 1900, nrs. 2001 - 2200., 1008
        - 1900, nrs. 2201 - 2400., 1009
        - 1900, nrs. 2401 - 2600., 1010
        - 1900, nrs. 2601 - 2800., 1011
        - 1900, nrs. 2801 - 2999., 1012
        - 1900, nrs. 3000 - 3200., 1013
        - 1900, nrs. 3201 - 3400., 1014
        - 1900, nrs. 3401 - 3600., 1015
        - 1900, nrs. 3601 - 3800., 1016
        - 1900, nrs. 3801 - 4000., 1017
        - 1900, nrs. 4001 - 4200., 1018
        - 1900, nrs. 4201 - 4400., 1019
        - 1900, nrs. 4401 - 4600., 1020
        - 1900, nrs. 4601 - 4800., 1021
        - 1900, nrs. 4801 - 5000., 1022
        - 1900, nrs. 5001 - 5200., 1023
        - 1900, nrs. 5201 - 5400., 1024
        - 1900, nrs. 5401 - 5600., 1025
        - 1900, nrs. 5601 - 5800., 1026
        - 1900, nrs. 5801 - 6000., 1027
        - 1900, nrs. 6001 - 6200., 1028
        - 1900, nrs. 6201 - 6329., 1029
        - 1900, nrs. 6330 - 6456., 1030
        - 1901, nrs. 0001 - 0150., 1031
        - 1901, nrs. 0151 - 0300., 1032
        - 1901, nrs. 0301 - 0450., 1033
        - 1901, nrs. 0451 - 0600., 1034
        - 1901, nrs. 0601 - 0800., 1035
        - 1901, nrs. 0801 - 0950., 1036
        - 1901, nrs. 0951 - 1100., 1037
        - 1901, nrs. 1101 - 1250., 1038
        - 1901, nrs. 1251 - 1400., 1039
        - 1901, nrs. 1401 - 1550., 1040
        - 1901, nrs. 1552 - 1700., 1041
        - 1901, nrs. 1701 - 1850., 1042
        - 1901, nrs. 1851 - 2050., 1043
        - 1901, nrs. 2051 - 2240., 1044
        - 1901, nrs. 2241 - 2389., 1045
        - 1901, nrs. 2390 - 2569., 1046
        - 1901, nrs. 2570 - 2750., 1047
        - 1901, nrs. 2751 - 2900., 1048
        - 1901, nrs. 2901 - 3069., 1049
        - 1901, nrs. 3070 - 3250., 1050
        - 1901, nrs. 3251 - 3400., 1051
        - 1901, nrs. 3401 - 3550., 1052
        - 1901, nrs. 3551 - 3700., 1053
        - 1901, nrs. 3701 - 3850., 1054
        - 1901, nrs. 3851 - 4000., 1055
        - 1901, nrs. 4001 - 4150., 1056
        - 1901, nrs. 4151 - 4300., 1057
        - 1901, nrs. 4301 - 4450., 1058
        - 1901, nrs. 4451 - 4600., 1059
        - 1901, nrs. 4601 - 4750., 1060
        - 1901, nrs. 4751 - 4900., 1061
        - 1901, nrs. 4901 - 5050., 1062
        - 1901, nrs. 5051 - 5200., 1063
        - 1901, nrs. 5201 - 5350., 1064
        - 1901, nrs. 5351 - 5549., 1065
        - 1901, nrs. 5550 - 5950., 1066
        - 1901, nrs. 5951 - 6100., 1067
        - 1901, nrs. 6101 - 6300., 1068
        - 1901, nrs. 6301 - 6500., 1069
        - 1901, nrs. 6501 - 6705., 1070
        - 1902, nrs. 0001 - 0147., 1071
        - 1902, nrs. 0162 - 0312., 1072
        - 1902, nrs. 0313 - 0507., 1073
        - 1902, nrs. 0508 - 0624., 1074
        - 1902, nrs. 0625 - 0799., 1075
        - 1902, nrs. 0800 - 1024., 1076
        - 1902, nrs. 1025 - 1185., 1077
        - 1902, nrs. 1186 - 1343., 1078
        - 1902, nrs. 1344 - 1532., 1079
        - 1902, nrs. 1533 - 1682., 1080
        - 1902, nrs. 1683 - 1837., 1081
        - 1902, nrs. 1838 - 1991., 1082
        - 1902, nrs. 2018 - 2199., 1083
        - 1902, nrs. 2200 - 2404., 1084
        - 1902, nrs. 2405 - 2507., 1085
        - 1902, nrs. 2508 - 2700., 1086
        - 1902, nrs. 2701 - 2850., 1087
        - 1902, nrs. 2851 - 3049., 1088
        - 1902, nrs. 3055 - 3204., 1089
        - 1902, nrs. 3205 - 3363., 1090
        - 1902, nrs. 3364 - 3555., 1091
        - 1902, nrs. 3556 - 3690., 1092
        - 1902, nrs. 3691 - 3878., 1093
        - 1902, nrs. 3879 - 4099., 1094
        - 1902, nrs. 4100 - 4270., 1095
        - 1902, nrs. 4271 - 4499., 1096
        - 1902, nrs. 4500 - 4673., 1097
        - 1902, nrs. 4674 - 4764., 1098
        - 1902, nrs. 4765 - 4838., 1099; omslag
        - 1902, nrs. 4853 - 5043., 1100
        - 1902, nrs. 5044 - 5370., 1101
        - 1902, nrs. 5371 - 5580., 1102
        - 1902, nrs. 5581 - 5699., 1103
        - 1902, nrs. 5700 - 5830., 1104
        - 1902, nrs. 5831 - 5999., 1105
        - 1902, nrs. 6000 - 6175., 1106
        - 1902, nrs. 6176 - 6339., 1107
        - 1902, nrs. 6340 - 6520., 1108
        - 1902, nrs. 6521 - 6689., 1109
        - 1903, nrs. 0001 - 0210., 1110
        - 1903, nrs. 0211 - 0408., 1111
        - 1903, nrs. 0409 - 0641., 1112
        - 1903, nrs. 0642 - 0837., 1113
        - 1903, nrs. 0838 - 1000., 1114
        - 1903, nrs. 1001 - 1153., 1115
        - 1903, nrs. 1154 - 1301., 1116
        - 1903, nrs. 1303 - 1462., 1117
        - 1903, nrs. 1463 - 1635., 1118
        - 1903, nrs. 1636 - 1806., 1119
        - 1903, nrs. 1807 - 2000., 1120
        - 1903, nrs. 2001 - 2143., 1121
        - 1903, nrs. 2144 - 2312., 1122
        - 1903, nrs. 2313 - 2477., 1123
        - 1903, nrs. 2478 - 2665., 1124
        - 1903, nrs. 2666 - 2846., 1125
        - 1903, nrs. 2847 - 3000., 1126
        - 1903, nrs. 3001 - 3141., 1127
        - 1903, nrs. 3142 - 3294., 1128
        - 1903, nrs. 3295 - 3478., 1129
        - 1903, nrs. 3479 - 3645., 1130
        - 1903, nrs. 3646 - 3829., 1131
        - 1903, nrs. 3830 - 4000., 1132
        - 1903, nrs. 4001 - 4206., 1133
        - 1903, nrs. 4207 - 4430., 1134
        - 1903, nrs. 4431 - 4610., 1135
        - 1903, nrs. 4611 - 4810., 1136
        - 1903, nrs. 4811 - 4992., 1137
        - 1903, nrs. 4993 - 5145., 1138
        - 1903, nrs. 5146 - 5314., 1139
        - 1903, nrs. 5447 - 5604., 1140
        - 1903, nrs. 5605 - 5798., 1141
        - 1903, nrs. 5799 - 6000., 1142
        - 1903, nrs. 6001 - 6170., 1143
        - 1903, nrs. 6171 - 6355., 1144
        - 1903, nrs. 6356 - 6536., 1145
        - 1903, nrs. 6537 - 6761., 1146
        - 1903, nrs. 6762 - 6970., 1147
        - 1903, nrs. 6971 - 7162., 1148
        - 1903, nrs. 7163 - 7357., 1149
        - 1903, nrs. 7358 - 7620., 1150
        - 1903, nrs. 7621 - 7830., 1151
        - 1904, nrs. 0001 - 0200., 1152
        - 1904, nrs. 0201 - 0400., 1153
        - 1904, nrs. 0401 - 0600., 1154
        - 1904, nrs. 0614 - 0800., 1155
        - 1904, nrs. 0801 - 1000., 1156
        - 1904, nrs. 1001 - 1200., 1157
        - 1904, nrs. 1201 - 1400., 1158
        - 1904, nrs. 1401 - 1600., 1159
        - 1904, nrs. 1601 - 1800., 1160
        - 1904, nrs. 1801 - 1999., 1161
        - 1904, nrs. 2002 - 2200., 1162
        - 1904, nrs. 2201 - 2400., 1163
        - 1904, nrs. 2401 - 2600., 1164
        - 1904, nrs. 2601 - 2800., 1165
        - 1904, nrs. 2801 - 3000., 1166
        - 1904, nrs. 3001 - 3200., 1167
        - 1904, nrs. 3201 - 3400., 1168
        - 1904, nrs. 3401 - 3600., 1169
        - 1904, nrs. 3601 - 3800., 1170
        - 1904, nrs. 3801 - 4000., 1171
        - 1904, nrs. 4001 - 4200., 1172
        - 1904, nrs. 4201 - 4400., 1173
        - 1904, nrs. 4401 - 4600., 1174
        - 1904, nrs. 4601 - 4800., 1175
        - 1904, nrs. 4801 - 5000., 1176
        - 1904, nrs. 5001 - 5200., 1177
        - 1904, nrs. 5201 - 5400., 1178
        - 1904, nrs. 5401 - 5600., 1179
        - 1904, nrs. 5601 - 5800., 1180
        - 1904, nrs. 5801 - 6000., 1181
        - 1904, nrs. 6001 - 6200., 1182
        - 1904, nrs. 6201 - 6400., 1183
        - 1904, nrs. 6401 - 6600., 1184
        - 1904, nrs. 6601 - 6800., 1185
        - 1904, nrs. 6801 - 7000., 1186
        - 1904, nrs. 7001 - 7200., 1187
        - 1904, nrs. 7201 - 7400., 1188
        - 1904, nrs. 7401 - 7637., 1189
        - 1905, nrs. 0001 - 0149., 1190
        - 1905, nrs. 0150 - 0600., 1191
        - 1905, nrs. 0601 - 0800., 1192
        - 1905, nrs. 0801 - 0999., 1193
        - 1905, nrs. 1000 - 1199., 1194
        - 1905, nrs. 1200 - 1400., 1195
        - 1905, nrs. 1401 - 1599., 1196
        - 1905, nrs. 1600 - 1799., 1197
        - 1905, nrs. 1800 - 1999., 1198
        - 1905, nrs. 2000 - 2200., 1199
        - 1905, nrs. 2201 - 2399., 1200
        - 1905, nrs. 2400 - 2599., 1201
        - 1905, nrs. 2600 - 2799., 1202
        - 1905, nrs. 2800 - 2999., 1203
        - 1905, nrs. 3000 - 3199., 1204
        - 1905, nrs. 3200 - 3399., 1205
        - 1905, nrs. 3400 - 3599., 1206
        - 1905, nrs. 3601 - 3799., 1207
        - 1905, nrs. 3800 - 3952., 1208
        - 1905, nrs. 4140 - 4249., 1209
        - 1905, nrs. 4250 - 4399., 1210
        - 1905, nrs. 4400 - 4599., 1211
        - 1905, nrs. 4600 - 4799., 1212
        - 1905, nrs. 4800 - 4995., 1213
        - 1905, nrs. 5014 - 5350., 1214
        - 1905, nrs. 5351 - 5499., 1215
        - 1905, nrs. 5500 - 5699., 1216
        - 1905, nrs. 5700 - 5849., 1217
        - 1905, nrs. 5850 - 5999., 1218
        - 1905, nrs. 6000 - 6199., 1219
        - 1905, nrs. 6200 - 6399., 1220
        - 1905, nrs. 6400 - 6599., 1221
        - 1905, nrs. 6600 - 6799., 1222
        - 1905, nrs. 6800 - 6999., 1223
        - 1905, nrs. 7000 - 7195., 1224
        - 1905, nrs. 7196 - 7400., 1225
        - 1905, nrs. 7401 - 7599., 1226
        - 1905, nrs. 7600 - 7799., 1227
        - 1905, nrs. 7800 - 7999., 1228
        - 1905, nrs. 8000 - 8107., 1229
        - 1906, nrs. 0001 - 0174., 1230
        - 1906, nrs. 0175 - 0319., 1231
        - 1906, nrs. 0320 - 0476., 1232
        - 1906, nrs. 0477 - 0621., 1233
        - 1906, nrs. 0622 - 0819., 1234
        - 1906, nrs. 0820 - 1000., 1235
        - 1906, nrs. 1001 - 1180., 1236
        - 1906, nrs. 1181 - 1350., 1237
        - 1906, nrs. 1351 - 1535., 1238
        - 1906, nrs. 1536 - 1700., 1239
        - 1906, nrs. 1701 - 1875., 1240
        - 1906, nrs. 1876 - 2060., 1241
        - 1906, nrs. 2061 - 2240., 1242
        - 1906, nrs. 2241 - 2409., 1243
        - 1906, nrs. 2410 - 2589., 1244
        - 1906, nrs. 2590 - 2777., 1245
        - 1906, nrs. 2778 - 2949., 1246
        - 1906, nrs. 2950 - 3075., 1247
        - 1906, nrs. 3076 - 3237., 1248
        - 1906, nrs. 3238 - 3425., 1249
        - 1906, nrs. 3426 - 3610., 1250
        - 1906, nrs. 3611 - 3788., 1251
        - 1906, nrs. 3789 - 3933., 1252
        - 1906, nrs. 3934 - 4088., 1253
        - 1906, nrs. 4089 - 4258., 1254
        - 1906, nrs. 4259 - 4415., 1255
        - 1906, nrs. 4416 - 4552., 1256
        - 1906, nrs. 4553 - 4716., 1257
        - 1906, nrs. 4717 - 4858., 1258
        - 1906, nrs. 4859 - 5000., 1259
        - 1906, nrs. 5001 - 5163., 1260
        - 1906, nrs. 5164 - 5343., 1261
        - 1906, nrs. 5344 - 5507., 1262
        - 1906, nrs. 5508 - 5914., 1263
        - 1906, nrs. 5915 - 6072., 1264
        - 1906, nrs. 6073 - 6209., 1265
        - 1906, nrs. 6210 - 6360., 1266
        - 1906, nrs. 6361 - 6514., 1267
        - 1906, nrs. 6515 - 6670., 1268
        - 1906, nrs. 6671 - 6878., 1269
        - 1906, nrs. 6879 - 7068., 1270
        - 1907, nrs. 0001 - 0150., 1271
        - 1907, nrs. 0151 - 0300., 1272
        - 1907, nrs. 0301 - 0460., 1273
        - 1907, nrs. 0461 - 0600., 1274
        - 1907, nrs. 0601 - 0750., 1275
        - 1907, nrs. 0751 - 0899., 1276
        - 1907, nrs. 0902 - 1079., 1277
        - 1907, nrs. 1080 - 1250., 1278
        - 1907, nrs. 1251 - 1400., 1279
        - 1907, nrs. 1401 - 1550., 1280
        - 1907, nrs. 1551 - 1700., 1281
        - 1907, nrs. 1701 - 1850., 1282
        - 1907, nrs. 1851 - 2000., 1283
        - 1907, nrs. 2001 - 2150., 1284
        - 1907, nrs. 2151 - 2300., 1285
        - 1907, nrs. 2301 - 2450., 1286
        - 1907, nrs. 2451 - 2600., 1287
        - 1907, nrs. 2601 - 2750., 1288
        - 1907, nrs. 2751 - 2900., 1289
        - 1907, nrs. 2901 - 3050., 1290
        - 1907, nrs. 3051 - 3200., 1291
        - 1907, nrs. 3201 - 3350., 1292
        - 1907, nrs. 3351 - 3500., 1293
        - 1907, nrs. 3501 - 3650., 1294
        - 1907, nrs. 3651 - 3804., 1295
        - 1907, nrs. 3805 - 3950., 1296
        - 1907, nrs. 3951 - 4100., 1297
        - 1907, nrs. 4101 - 4250., 1298
        - 1907, nrs. 4251 - 4400., 1299
        - 1907, nrs. 4401 - 4550., 1300
        - 1907, nrs. 4551 - 4700., 1301
        - 1907, nrs. 4701 - 4850., 1302
        - 1907, nrs. 4851 - 5000., 1303
        - 1907, nrs. 5001 - 5150., 1304
        - 1907, nrs. 5151 - 5300., 1305
        - 1907, nrs. 5301 - 5450., 1306
        - 1907, nrs. 5451 - 5600., 1307
        - 1907, nrs. 5601 - 5750., 1308
        - 1907, nrs. 5751 - 5900., 1309
        - 1907, nrs. 5901 - 6050., 1310
        - 1907, nrs. 6051 - 6200., 1311
        - 1907, nrs. 6201 - 6350., 1312
        - 1907, nrs. 6351 - 6500., 1313
        - 1907, nrs. 6501 - 6650., 1314
        - 1907, nrs. 6651 - 6800., 1315
        - 1907, nrs. 6801 - 6950., 1316
        - 1907, nrs. 6951 - 7100., 1317
        - 1907, nrs. 7101 - 7250., 1318
        - 1907, nrs. 7251 - 7400., 1319
        - 1907, nrs. 7401 - 7550., 1320
        - 1907, nrs. 7551 - 7700., 1321
        - 1907, nrs. 7701 - 7850., 1322
        - 1907, nrs. 7851 - 8000., 1323
        - 1907, nrs. 8001 - 8147., 1324
        - 1907, nrs. 8153 - 8300., 1325
        - 1907, nrs. 8301 - 8450., 1326
        - 1907, nrs. 8451 - 8575., 1327
        - 1907, nrs. 8576 - 8733., 1328
        - 1908, nrs. 00001 - 00150., 1329
        - 1908, nrs. 00151 - 00300., 1330
        - 1908, nrs. 00301 - 00450., 1331
        - 1908, nrs. 00451 - 00600., 1332
        - 1908, nrs. 00601 - 00750., 1333
        - 1908, nrs. 00751 - 00900., 1334
        - 1908, nrs. 00901 - 01050., 1335
        - 1908, nrs. 01051 - 01200., 1336
        - 1908, nrs. 01201 - 01350., 1337
        - 1908, nrs. 01351 - 01500., 1338
        - 1908, nrs. 01501 - 01650., 1339
        - 1908, nrs. 01651 - 01800., 1340
        - 1908, nrs. 01801 - 01950., 1341
        - 1908, nrs. 01951 - 02050., 1342
        - 1908, nrs. 02101 - 02250., 1343
        - 1908, nrs. 02251 - 02400., 1344
        - 1908, nrs. 02401 - 02550., 1345
        - 1908, nrs. 02551 - 02700., 1346
        - 1908, nrs. 02701 - 02850., 1347
        - 1908, nrs. 02851 - 03000., 1348
        - 1908, nrs. 03001 - 03150., 1349
        - 1908, nrs. 03151 - 03300., 1350
        - 1908, nrs. 03301 - 03450., 1351
        - 1908, nrs. 03451 - 03600., 1352
        - 1908, nrs. 03601 - 03750., 1353
        - 1908, nrs. 03751 - 03900., 1354